【裁判字號】    98,訴,1410
【裁判日期】    981118
【裁判案由】    偽造文書等
【裁判全文】
臺灣臺南地方法院刑事判決              98年度訴字第1410號
公  訴  人  臺灣臺南地方法院檢察署檢察官
被      告  甲○○
                    （現另案於臺灣臺南監獄執行中）
上列被告因偽造文書等案件，經檢察官提起公訴（九十七年度偵
字第一六一七九號），經被告於準備程序中就被訴事實為有罪之
陳述，本院合議庭裁定改依簡式審判程序審理，茲判決如下：
    主  文
甲○○竊盜，累犯，處有期徒刑肆月，如易科罰金，以新臺幣壹
仟元折算壹日；又行使偽造私文書，足以生損害於他人，累犯，
處有期徒刑陸月，如易科罰金，以新臺幣壹仟元折算壹日，未扣
案之林億昌之中國信託銀行信用卡及慶豐銀行信用卡簽帳單上偽
造之「林億昌」簽名各壹枚均沒收；又竊盜，累犯，處有期徒刑
肆月，如易科罰金，以新臺幣壹仟元折算壹日；又行使偽造私文
書，足以生損害於他人，累犯，處有期徒刑陸月，如易科罰金，
以新臺幣壹仟元折算壹日，未扣案之陳耿彬之第一銀行信用卡及
中國信託信用卡簽帳單上偽造之「陳耿彬」簽名各壹枚均沒收。
應執行有期徒刑壹年陸月，如易科罰金，以新臺幣壹仟元折算壹
日，未扣案之林億昌之中國信託銀行信用卡及慶豐銀行信用卡簽
帳單上偽造之「林億昌」簽名各壹枚及陳耿彬之第一銀行信用卡
及中國信託信用卡簽帳單上偽造之「陳耿彬」簽名各壹枚均沒收
。
    事  實
一、甲○○前於民國九十六年間因施用毒品案件，經本院於九十
    六年三月二十六日以九十六年度簡字第九八七號判處有期徒
    刑五月，經本院第二審合議庭於同年八月二十四日以九十六
    年簡上字第二一一號撤銷改判有期徒刑三月確定；又於九十
    六年間因五件竊盜案件，經本院於九十六年四月二十三日以
    九十六年度易字第四一三號分別判處有期徒刑四月，應執行
    有期徒刑一年六月，經撤回上訴後確定，並經本院於九十六
    年十月二十二日依據中華民國九十六年度罪犯減刑條例以九
    十六年度聲減字第四四八八號各減為有期徒刑二月，應執行
    有期徒刑九月確定，並經本院於九十六年十二月十七日以九
    十六年度聲字第一四二三號將之與上開業經減刑之施用毒品
    案件合併定應執行刑為有期徒刑十一月確定，甫於九十七年
    二月六日縮刑期滿執行完畢。
二、詎甲○○仍不知悔改，因出獄後經濟狀況不佳，並積欠地下
    錢莊債務，遂基於為自己不法所有之犯意，先於九十七年三
    月二十二日中午十二時十分前某時許，在臺南縣永康市○○
    路與南台街135巷1弄口附近，持地上無人石塊破壞停放於當
    地林億昌所有車號為N5-6488號自小客車右前車窗玻璃，並
    竊走車內林億昌所有之皮包一個（內有現金新臺幣〈下同〉
    五百元、中國信託商業銀行信用卡二張〈其中一張卡號為00
    00000000000000號，下稱林億昌之中國信託信用卡〉、慶豐
    商業銀行信用卡一張〈卡號為0000000000000000號，起訴書
    誤載為00000000000000000號，下稱林億昌之慶豐銀行信用
    卡〉、富邦銀行信用卡一張〈起訴書漏載〉、聯邦銀行信用
    卡一張〈起訴書漏載〉、永豐銀行燦坤聯名信用卡一張、臺
    灣銀行提款卡一張、華南銀行提款卡一張、身分證、汽、機
    車駕照各一張〈起訴書誤載為駕照、行照各一張〉、虎尾科
    技大學學生證一張、健保卡一張〈起訴書漏載〉、遠東百貨
    禮券五千元、高速公路回數票三張）後，即基於詐欺取財及
    行使偽造私文書之犯意，於同日中午十二時十五分許前往臺
    南縣永康市○○路 416號邱寶珠所經營之「金谷銀樓」，持
    林億昌之中國信託信用卡及慶豐銀行信用卡購買價值四萬零
    二百二十元之金項鍊一條，並分別在各刷用二萬零一百一十
    元之中國信託信用卡及慶豐銀行信用卡刷卡簽帳單之簽名欄
    上偽造「林億昌」之簽名各一枚後，持向邱寶珠以行使，致
    邱寶珠陷於錯誤，誤認係「林億昌」本人所刷用，因而交付
    上開金項鍊一條予甲○○，足以生損害於林億昌、金谷銀樓
    、中國信託商業銀行及慶豐商業銀行。
三、而甲○○於詐得上開金項鍊一條後，食髓知味，遂又於九十
    七年三月二十六日下午四時二十一分前某時許，在臺南縣永
    康市○○路（南台街125號後方），以持地上無人所有之石
    塊砸毀陳耿彬所有車號為N7-5650號自小客車右前車窗玻璃
    之方式，竊得該車內陳耿彬所有之黑色公事包一個（內有現
    金三千元、健保卡一張、中國信託商業銀行信用卡一張〈卡
    號為0000000000000000號，下稱陳耿彬之中國信託信用卡〉
    、第一銀行信用卡一張〈卡號為0000000000000000號，下稱
    陳耿彬之第一銀行信用卡〉、臺北富邦銀行信用卡二張、永
    康農會、第一銀行及臺北富邦銀行金融卡各一張、存摺各一
    本及國泰人壽計畫書一份）後，即基於詐欺取財及行使偽造
    私文書之犯意，於同日下午四時二十一分許前往蕭銘村所開
    設位於臺南縣永康市○○○路 513號之「慶昇銀樓」，持陳
    耿彬之第一銀行信用卡及中國信託信用卡購買價值五萬六千
    一百元之金項鍊一條，並分別在各刷用二萬四千八百元及三
    萬一千三百元之第一銀行信用卡及中國信託信用卡刷卡簽帳
    單之簽名欄上偽造「陳耿彬」之簽名各一枚後，持向蕭銘村
    以行使，致蕭銘村亦因此而陷於錯誤，誤認係「陳耿彬」本
    人持上開信用卡所刷用，因而將上開金項鍊一條交付予甲○
    ○，足以生損害於陳耿彬、慶昇銀樓、第一銀行及中國信託
    商業銀行。嗣經警調閱慶昇銀樓監視器錄影畫面後，循線查
    知上情。
四、案經林億昌、蕭銘村訴由臺南縣警察局永康分局報告臺灣臺
    南地方法院檢察署檢察官偵查起訴。
    理  由
一、按本件被告甲○○所犯係死刑、無期徒刑、最輕本刑為三年
    以上有期徒刑以外之罪，其於準備程序就前揭被訴事實為有
    罪之陳述，經受命法官告知簡式審判程序之旨，並聽取其與
    公訴人之意見後，本院認無不得或不宜改依簡式審判程序進
    行之處，爰依刑事訴訟法第二百七十三條之一第一項、第二
    百八十四條之一，裁定由受命法官獨任進行簡式審判程序，
    並不受同法第一百五十九條第一項證據能力之限制，合先敘
    明。
二、前揭犯罪事實，業據被告於警詢、偵查及本院訊問時均坦承
    不諱，核與證人即告訴人林億昌、蕭銘村、被害人陳耿彬、
    邱寶珠所證：證人林億昌及陳耿彬二人車上財物遭竊後，其
    中信用卡遭被告偽以林億昌及陳耿彬之名義，分別持向金谷
    銀樓及慶昇銀樓之負責人邱寶珠、蕭銘村購買價值四萬零二
    百二十元及五萬六千一百元之金項鍊各一條等情均相符合，
    並有慶昇銀樓監視錄影畫面翻拍照片四幀、金谷銀樓刷卡簽
    帳單影本二張、中國信託商業銀行信用卡冒用明細二張、慶
    豐銀行刷卡明細一覽表、第一銀行冒刷明細各一張附卷可稽
    ，足認被告自白核與事實相符，應堪採信。是本件事證明確
    ，被告犯行洵堪認定，應予依法論科。
三、核被告所為，係犯刑法第三百二十條第一項之普通竊盜罪、
    同法第二百十六條、第二百十條之行使偽造私文書罪、同法
    第三百三十九條第一項之詐欺取財罪。又被告於簽帳單上偽
    造「林億昌」及「陳耿彬」簽名之行為，均為偽造私文書之
    部分行為；與其偽造私文書之低度行為，均為其後行使之高
    度行為所吸收，不另論罪。另被告所為如犯罪事實欄二、三
    所示之犯行，均係以一行使偽造簽帳單之行為，同時觸犯行
    使偽造私文書罪及詐欺取財罪，為想像競合犯，均應從一重
    之行使偽造私文書罪論處。而被告分別於九十七年三月二十
    二日及二十六日所為之二次竊盜犯行，與上開二次行使偽造
    私文書罪之犯行，犯意各別，行為互殊，侵害不同法益，自
    應予分論併罰。查被告前有如犯罪事實欄一所示之刑事犯罪
    紀錄，有卷附臺灣高等法院被告前案紀錄表一份可按，其於
    有期徒刑執行完畢後，五年內故意再犯本件有期徒刑以上之
    罪，為累犯，應依法加重其刑。爰審酌被告素行不佳，因經
    濟狀況不佳，即竊取他人並持用他人信用卡恣意刷卡購買物
    品變現花用，所為嚴重破壞信用卡之交易機能及社會金融秩
    序，且迄今尚未賠償被害人損失，惟犯後已坦承犯行，態度
    良好等一切情狀，分別量處如主文所示之刑，及各諭知易科
    罰金之折算標準，並定其應執行之刑，以示懲儆。而刑法第
    四十一條第二項雖有「數罪併罰，數宣告刑均得易科罰金，
    而定其應執行刑之刑逾六個月者，排除適用同條第一項得易
    科罰金。」之規定，惟依九十八年六月十九日公布之司法院
    大法官會議釋字第六二二號解釋意旨，認該條文與憲法第二
    十三條規定有違，並與大法官會議解釋釋字第三六六號解釋
    意旨不符，而應自本解釋公布之日起失其效力，則被告所犯
    之數罪既經本院宣告如附表所示之宣告刑，且均屬得易科罰
    金，而所定之執行刑雖逾六個月以上，參以上開解釋意旨，
    仍須就其所定之執行刑併予宣告得易科罰金之折算標準，併
    予敘明。被告林億昌之中國信託信用卡、慶豐銀行信用卡簽
    帳單上所偽造「林億昌」之簽名各一枚，及於陳耿彬之第一
    銀行信用卡及中國信託銀行信用卡簽帳單上所偽造「陳耿彬
    」之簽名各一枚，不論是否屬於被告所有，爰均依刑法第二
    百十九條規定宣告沒收。
四、至公訴意旨雖請求本院應依竊盜犯贓物犯保安處分條例第三
    條第一項第一款之規定，諭知被告於刑之執行前令入勞動場
    所強制工作。惟依據竊盜犯贓物犯保安處分條例第二條第四
    項及法院辦理竊盜犯贓物犯保安處分條例案件應行注意事項
    第二條之規定，得以竊盜犯贓物犯保安處分條例宣告強制工
    作之案件，不包含因犯該條例所定之竊盜罪或贓物罪所定之
    應執行刑未達一年以上者而言，而本件被告所犯二件竊盜案
    件分別經本院判處有期徒刑四月，並無定一年以上有期徒刑
    之可能，而顯不符合上開保安處分條例第二條第四項之規定
    ，是公訴意旨上開所請，難認有據，附此敘明。
據上論斷，應依刑事訴訟法第二百七十三條之一第一項、第二百
八十四條之一、第二百九十九條第一項前段，刑法第三百二十條
第一項、第二百十六條、第二百十條、第二百十九條、第三百三
十九條第一項、第五十五條、第四十七條第一項、第四十一條第
一項前段、第五十一條第五款，刑法施行法第一條之一，判決如
主文。
本案經檢察官乙○○到庭執行職務。
中    華    民    國    98    年    11    月    18    日
                  刑事第三庭  法  官  劉秀君
以上正本證明與原本無異。
如不服本判決應於收受本判決後10日內向本院提出上訴書狀，並
應敘述具體理由。其未敘述上訴理由者，應於上訴期間屆滿後20
日內向本院補提理由書狀（均須按他造當事人之人數附繕本）「
切勿逕送上級法院」。
                              書記官  曾盈靜
中    華    民    國    98    年    11    月    19    日
附錄法條：
中華民國刑法第320條
（普通竊盜罪、竊佔罪）
意圖為自己或第三人不法之所有，而竊取他人之動產者，為竊盜
罪，處5  年以下有期徒刑、拘役或 5 百元以下罰金。
意圖為自己或第三人不法之利益，而竊佔他人之不動產者，依前
項之規定處斷。
前二項之未遂犯罰之。
中華民國刑法第210條
（偽造變造私文書罪）
偽造、變造私文書，足以生損害於公眾或他人者，處 5 年以下
有期徒刑。
中華民國刑法第216條
（行使偽造變造或登載不實之文書罪）
行使第 210 條至第 215 條之文書者，依偽造、變造文書或登載
不實事項或使登載不實事項之規定處斷。
中華民國刑法第339條
（普通詐欺罪）
意圖為自己或第三人不法之所有，以詐術使人將本人或第三人之
物交付者，處 5 年以下有期徒刑、拘役或科或併科 1 千元以下
罰金。
以前項方法得財產上不法之利益或使第三人得之者，亦同。
前二項之未遂犯罰之。


司法院資訊處製作；財團法人民間司法改革基金會備份。
